【裁判字號】    95,訴,1085
【裁判日期】    951013
【裁判案由】    毒品危害防制條例
【裁判全文】
臺灣板橋地方法院刑事判決              95年度訴字第1085號
公  訴  人  臺灣板橋地方法院檢察署檢察官
被      告  甲○○
                    （現另案於臺灣臺北監獄臺北分監執行中
上列被告因違反毒品危害防制條例案件，經檢察官提起公訴（95
年度毒偵字第2057號），本院依簡式審判程序審理，判決如下：
    主  文
甲○○施用第一級毒品，累犯，處有期徒刑拾月；又連續施用第
二級毒品，累犯，處有期徒刑柒月。應執行有期徒刑壹年肆月。
    事  實
一、甲○○曾因施用第二級毒品安非他命案件，經本院三重簡易
    庭以87年度重簡字第388 號裁定觀察勒戒後，因無繼續施用
    傾向，於民國87年9 月28日為免刑判決，又因施用第二級毒
    品安非他命案件，經本院以88年度毒聲字第2122號裁定送觀
    察、勒戒後，認無繼續施用毒品之傾向，由臺灣板橋地方法
    院檢察署檢察官於88年5 月17日以88年度偵緝字第754 號為
    不起訴處分確定，再因施用第二級毒品安非他命案件，經本
    院以89年度毒聲字第3385號裁定令入戒治處所施以強制戒治
    一年，於90年6 月29日強制戒治期滿執行完畢。甲○○上開
    施用第二級毒品犯行，另經臺灣板橋地方法院檢察署檢察官
    提起公訴，經本院以89年度易字第3286判決判處有期徒刑六
    月確定，其又因妨害自由案件，經臺灣士林地方法院以89年
    度易字第1039號判決判處有期徒刑三月確定，嗣經臺灣士林
    地方法院依聲請以90年度聲字第930 號裁定上開二罪應執行
    有期徒刑八月，自90年6 月30日起執行，於91年2 月28日執
    行完畢，猶不知悔改，明知毒品海洛因屬毒品危害防制條例
    規定禁止持有、施用之第一級毒品，竟於94年11月17日上午
    9 時許，在臺北縣三重市○○街478 號4 樓住處（起訴書略
    載為於94年11月17日為警採尿回溯前26小時內之某時，在不
    詳地點），以將海洛因摻水置入注射針筒加以注射於身體部
    位之方式，施用海洛因一次。甲○○復明知毒品安非他命屬
    毒品危害防制條例規定禁止持有、施用之第二級毒品，竟另
    行起意，基於概括之犯意，自94年2 月間某日起至94年11月
    17日下午4 時許（起訴書略載為94年11月17日為警採尿前96
    小時內）止，連續在三重市○○街478 號4 樓住處，以將安
    非他命置入自製之玻璃球吸食器內，以火置於其下燒烤使安
    非他命產生煙霧再以鼻子吸食方式，施用安非他命多次，嗣
    於94年11月17日下午，經臺北縣政府警察局三重分局警員採
    集其尿液送驗結果呈鴉片類及安非他命類陽性反應，而查知
    上情。
二、案經臺北縣政府警察局三重分局報請臺灣板橋地方法院檢察
    署檢察官偵查起訴，暨函移併案審理，本院於準備程序進行
    中，甲○○就被訴事實為有罪之陳述，經告知簡式審判程序
    之旨，並聽取各當事人之意見後，裁定進行簡式審判程序。
    理  由
一、證據名稱：
  1.被告甲○○於本院審理時之自白。
  2.卷附之臺灣檢驗科技股份有限公司94年12月6 日濫用藥物尿
    液檢驗報告一件。
  3.卷附之本院89年度易字第3286號刑事判決及臺灣高等法院被
    告前案紀錄表各一件。
二、核被告甲○○所為，係犯毒品危害防制條例第10條第1 項之
    施用第一級毒品罪及同條例第10條第2 項之施用第二級毒品
    罪。其於施用海洛因、安非他命前之持有海洛因、持有安非
    他命犯行，各為高度之施用行為所吸收，均不另論罪。被告
    行為後，刑法第56條連續犯之規定，業於94年2 月2 日修正
    公布刪除，並於95年7 月1 日施行，則被告施用第二級毒品
    安非他命之犯行，因行為後新法業已刪除連續犯之規定，此
    刪除雖非犯罪構成要件之變更，但顯已影響行為人刑罰之法
    律效果，自屬法律有變更，依新法第2 條第1 項規定，比較
    新、舊法結果，仍應適用較有利於被告之行為時法律即舊法
    論以連續犯（最高法院95年第8 次刑事庭會議決議參照），
    是本件被告先後多次施用第二級毒品安非他命犯行，時間緊
    接，所犯係構成要件相同之罪名，顯係基於概括犯意反覆為
    之，應依修正前刑法第56條連續犯之規定論以一罪，並依法
    加重其刑。又被告所犯上開二罪，犯意各別，行為互異，應
    予分論併罰。又查被告曾因施用第二級毒品犯行，經臺灣板
    橋地方法院檢察署檢察官提起公訴，經本院以89年度易字第
    3286判決判處有期徒刑六月確定，又因妨害自由案件，經臺
    灣士林地方法院以89年度易字第1039號判決判處有期徒刑三
    月確定，嗣經臺灣士林地方法院依聲請以90年度聲字第930
    號裁定上開二罪應執行有期徒刑八月，自90年6 月30日起執
    行，於91年2 月28日執行完畢，有臺灣高等法院被告前案紀
    錄表一件在卷可稽，其於前案91年2 月28日執行完畢後，五
    年以內再故意犯本件有期徒刑以上之罪，不論依修正前之刑
    法第47條，或修正後之刑法第47條第1 項之規定，均構成累
    犯，對被告而言並無有利或不利之情形，應逕依修正前之刑
    法第47條，論以累犯，並依法加重其刑（就被告施用第二級
    毒品犯行依法遞加重其刑）。爰審酌被告之素行狀況、犯罪
    動機、手段、目的、所生危害及犯罪後態度等一切情狀，分
    別量處如主文所示之刑，並定其應執行刑。按現行刑法第2
    條第1 項規定「行為後法律有變更者，適用行為時之法律。
    但行為後之法律有利於行為人者，適用最有利於行為人之法
    律」，本件被告行為後，刑法第51條業於94年2 月2 日修正
    公布，並於95年7 月1 日施行，修正前刑法第51條規定「數
    罪併罰，分別宣告其罪之刑，依左列各款定其應執行者：」
    其中第5 款規定：「宣告多數有期徒刑者，於各刑中之最長
    期以上，各刑合併之刑期以下，定其刑期。但不得逾二十年
    」，修正後刑法第51條第5 款規定：「宣告多數有期徒刑者
    ，於各刑中之最長期以上，各刑合併之刑期以下，定其刑期
    。但不得逾三十年」，比較結果，修正後規定並非較有利於
    行為人，依刑法第2 條第1 項前段之規定，仍應依修正前刑
    法第51條第5 款，定其應執行之刑。
三、應適用之法條：刑事訴訟法第273 條之1 第1 項、第299 條
    第1 項前段，毒品危害防制條例第10條第1 項、第2 項，刑
    法第2 條第1 項前段、第11條前段、修正前刑法第56條、修
    正前刑法第47條、修正前刑法第51條第5 款。
四、如不服本判決，得自收受送達之日起10日內向本院提出上訴
    狀。
本案經檢察官王聖涵到庭執行職務。
中    華    民    國    95    年    10    月    13    日
                    刑事第十三庭  法  官  戴嘉清
以上正本證明與原本無異。
如不服本判決，應於判決送達後10日內，向本院提出上訴狀。
                                  書記官  林文達
中    華    民    國    95    年    10    月    17    日
附錄本案論罪科刑法條全文：
毒品危害防制條例第10條
施用第一級毒品者，處六月以上五年以下有期徒刑。
施用第二級毒品者，處三年以下有期徒刑。


司法院資訊處製作；財團法人民間司法改革基金會備份。
